臺灣嘉義地方法院民事裁定
110年度聲字第59號 
聲  請  人  林合興  


相  對  人  林合振  
            林合茂  
上列當事人間請求分割共有物事件，聲請人聲請確定訴訟費用額
，本院裁定如下：
    主  文
就聲請人所預納之訴訟費用，相對人林合振應負擔之訴訟費用額
確定為新臺幣42,586元，相對人林合茂應負擔之訴訟費用額確定
為新臺幣42,586元，及均各自本裁定送達之翌日起至清償日止，
按週年利率5%計算之利息。
    理  由
壹、聲請意旨略以：聲請人與相對人間請求分割共有物事件，經
    本院以109年度訴字第512號民事判決訴訟費用由本件聲請人
    與本件相對人各負擔3分之1確定。而相對人支出訴訟費用計
    新臺幣（下同）127,759元（含裁判費49,609元、勘測費與
    地政規費共8,150元、鑑價費70,000元），爰聲請確定訴訟
    費用額等語。
貳、按法院未於訴訟費用之裁判確定其費用額者，第一審受訴法
    院於該裁判有執行力後，應依聲請以裁定確定之；又依前開
    規定確定之訴訟費用額，應於裁定送達之翌日起，加給按法
    定利率計算之利息，民事訴訟法第91條第1、3項定有明文。
    次按民法第203條規定，應負利息之債務，其利率未經約定
    ，亦無法律可據者，週年利率為5%，是為前開所稱之法定利
    率。另按當事人分擔訴訟費用者，在當事人一造聲請確定訴
    訟費用額之情形，為避免他造另行聲請確定訴訟費用額之煩
    ，法院應於裁判前命他造於一定期間內，提出費用計算書、
    交付聲請人之計算書繕本或影本及釋明費用額之證書。於他
    造遲誤該期間者，依民事訴訟法第92條第2項規定，法院得
    僅就聲請人一造之費用裁判之，但他造嗣後仍得聲請確定其
    訴訟費用額。又當事人分擔訴訟費用者，法院為確定費用額
    之裁判時，除他造遲誤該第92條第2項所定期間外，應視為
    各當事人應負擔之費用，已就相等之額抵銷，而確定其一造
    應賠償他造之差額，為同法第93條所明定。準此，當事人應
    分擔訴訟費用，而由當事人一造聲請確定訴訟費用額時，必
    法院於裁判前命他造於一定期間內，提出費用計算書、交付
    聲請人之計算書繕本或影本及釋明費用額之證書，且他造如
    期提出，始有民事訴訟法第93條關於法院為確定費用額之裁
    判時，應視為各當事人應負擔之費用，已就相等之額抵銷，
    而確定其一造應賠償他造差額規定之適用。倘法院未於裁判
    前命他造於一定期間內，提出費用計算書、交付聲請人之計
    算書繕本或影本及釋明費用額之證書，即無逕依第93條之規
    定，確定一造應賠償他造差額之餘地（最高法院99年度台抗
     字第518號裁判意旨同此見解）。查：
（一）聲請人所主張之前開事實，業經本院調取本院109年度訴
      字第512號卷核閱無誤，自堪信為真實。則本件聲請人聲
      請裁定確定訴訟費用額，自屬有據。因前開判決係命當事
      人分擔訴訟費用，本院命相對人於一定期間內，提出費用
      計算書、交付聲請人之計算書繕本或影本及釋明費用額之
      證書，然相對人迄未提出，故依前開說明，本院自得僅就
      聲請人一造之費用裁判之。
（二）經本院調取前開卷宗審查後，相對人林合振應賠付聲請人
      之訴訟費用額確定為42,586元（計算式：127,759元×1/3＝
      42,586元，元以下4捨5入）；相對人林合茂應賠付聲請人
      之訴訟費用額確定為42,586元（計算式：127,759元×1/3＝
      42,586元，元以下4捨5入），及均各自本裁定送達之翌日
      起至清償日止，按週年利率5%計算之利息，爰裁定如主文
      所示。
參、依民事訴訟法第91條、第92條、第93條，裁定如主文。
中    華    民    國   110    年    3     月    26    日
                  民事第二庭法  官  陳卿和
以上正本係照原本作成。
如對本裁定抗告，應於裁定送達後10日內向本院提出抗告狀（應
附繕本），並繳納抗告費新臺幣1,000元。
中    華    民    國   110    年    3     月    26    日
                            書記官  柯凱騰